【裁判字號】    95,易,189
【裁判日期】    950919
【裁判案由】    竊盜
【裁判全文】
臺灣雲林地方法院刑事判決               95年度易字第189號
公  訴  人  臺灣雲林地方法院檢察署檢察官
被      告  丁○○
                      號
上列被告因竊盜案件，經檢察官聲請簡易判決處刑（95年度偵字
第683 號），本院斗六簡易庭認為不宜（95年度六簡字第212 號
），簽由刑事庭依通常訴訟程序審理，判決如下：
    主  文
丁○○共同毀壞門扇竊盜，累犯，處有期徒刑玖月。
    事  實
一、丁○○前因違反肅清煙毒條例等案件，經臺灣高等法院以82
    年度上訴字第4803號判處有期徒刑3 年6 月確定，另因違反
    肅清煙毒條例案件經臺灣高雄地方法院以83年度訴字第1920
    號判處有期徒刑3 年5 月確定，並於民國83年4 月8 日入監
    服刑，於86年9 月27日因縮短刑期假釋出監，至89年11月19
    日縮刑期滿執行完畢。卻仍不知悔改，與戊○○基於共同意
    圖為自己不法所有之犯意聯絡，於94年1 月17日下午2 時許
    ，由丁○○駕駛自用小客車，搭載戊○○共同前往雲林縣斗
    六市○○里○○路6 之1 號之詠信通訊行，見該通訊行負責
    人甲○○未在場看守，丁○○遂將自備之鑰匙1 支（未扣案
    ）交付予戊○○後，由丁○○在車上把風接應，戊○○則持
    上開鑰匙，毀壞詠信通訊行之鋁門門鎖，進入該通訊行內，
    徒手竊取詠信通訊行內之行動電話24支，得手後隨即由丁○○搭載戊○○前往雲林縣斗六市○○路52號之大可通訊行，
    將竊得之其中13支行動電話銷贓變現，得款新台幣（下同）
    15,000元，由渠等平分贓款，剩餘之11支行動電話由戊○○
    分得6 支，餘由丁○○分得，嗣因詠信通訊行負責人甲○○
    察覺手機失竊，始報警循線查悉上情。
二、案經雲林縣警察局報請臺灣雲林地方法院檢察署聲請以簡易
    判決處刑，本院斗六簡易庭認為不宜以簡易判決處刑，簽由
    刑事庭改依通常程序審理。
    理  由
一、訊據被告丁○○固坦承於94年1 月17日下午2 時許搭載戊○○至雲林縣斗六市○○里○○路6 之1 號詠信通訊行附近，
    停車後有與戊○○走路經過詠信通訊行，嗣後戊○○進入詠
    信通訊行內，徒手竊取其內所有之行動電話24支，得手後隨
    即由伊搭載戊○○一同前往雲林縣斗六市○○路52號之大可
    通訊行，二人一同進入大可通訊行後由戊○○與大可通訊行
    老闆丙○○接洽，將竊得之其中13支行動電話銷贓變現等情
    。惟矢口否認有與戊○○共同基於行竊之犯意聯絡，交付自
    製鑰匙1 支與戊○○，於戊○○進入詠信通訊行行竊之時，
    在門外幫陳忠意把風，於戊○○得手後與戊○○共同販賣所
    竊得之手機，再平分贓款及分得未銷贓之手機共11支之犯行
    ，辯稱：伊是將車子停放在雲林縣斗六市○○路，與詠信通
    訊行所在之大同路距離很遠，不可能把風。戊○○是自己與
    大可通訊行講交易價格，伊在現場都沒有說話，亦沒有與戊○○平分贓款及剩餘未賣出之手機等語。惟查：
(一)、被告上揭犯罪事實，業據證人即共犯戊○○於本院審理時到
    庭結證稱：「（問：94年1 月17日你是否有與被告丁○○去
    詠信通訊行竊取手機？答：被告丁○○在外面等，由我進去
    竊取」、「（問：那他在外面等，是指他在詠信通訊行外面
    等？你們車是否停在雲林路，一起走到詠信通訊行？答：他
    先停雲林路，後來他有把車開到大同路，他有到詠信通訊行
    裡面叫我」、「（問：你確定他有到詠信通訊行叫你出來？
    答：是的」、「（問：他為何跑到詠信通訊行裡面叫你？答
    ：因為我進去太久了」、「（問：一起出來？）答：沒有，
    被告丁○○先從詠信通訊行走出來，我隨後就出來，但是我
    們一起回到車上」、「（問：回到被告丁○○的車上，你們
    直接到大可通訊行賣剛剛所述13支手機？答：對」、「（問
    ：賣手機時，被告丁○○有無跟你一起進去大可通訊行？答
    ：有」、「（問：你的警詢筆錄說你在大可通訊行賣手機獲
    利15,000？）答：對，但有拿部分的錢去買藥」、「（問：
    買什麼藥？）答：海洛因」、「（問：買了多少錢？）答：
    四、五千元吧」、「（問：只剩壹萬或一萬一？）答：對」
    、「（問：剩下的一萬元或一萬一如何分？）答：對分」、
    「（問：剩下的手機11支，你們2個如何處理？）答：對分」
    、「（問：11隻如何對分？我拿6 支，他拿5 支」、「（問
    ：如何選詠信通訊行？）答：他開車載我，我們從車上往裡
    面看，門是玻璃，看到沒有人」、「（問：你如何知道門是
    上鎖？）答：不知道」、「（問：怎麼被告丁○○會給你鑰
    匙？）答：叫我開看看」、「（問：這小扳手鑰匙是誰的？
    ）答：是被告丁○○」、「（問：這支小扳手鑰匙何時、地
    交給你？）答：車上」、「（問：是在要去偷詠信通訊行時
    交給你？）答：是的，還沒有下車之前」等語（見本院卷第
    61至第62頁、第65頁）。核與證人即被害人甲○○於警詢及
    偵訊中證稱：「94年1 月17日下午14時，發現我位於斗六市
    ○○里○○路6-1 號詠信通信行玻璃大門被破壞，而店內之
    行動電話共被竊走24支，其中13支已由斗六派出所通知我領
    回，另11支仍未尋回，…」、「當時我領回另13支行動電話
    時，該行動電話已被犯嫌賣至斗六市○○路52號大可通訊行
    ，留有犯嫌口卡片指證資料是男子戊○○、…」（見警詢卷
    第7、第8頁）、「（問：是否失竊？）答：有，94年1 月間
    ，大概中午1 點左右小姐出去買便當，有把門鎖起來，回來
    時發現鋁門的門鎖被破壞，…，只有鋁門門鎖被破壞，其他
    地方沒有被破壞，…」（見偵卷第58頁）等失竊情節相符，
    已堪認證人戊○○所證非虛。
(二)、被告於證人戊○○行竊得手後，即開車搭載證人戊○○一同
    至雲林縣斗六市○○路52號之大可通訊行販賣上開竊得之手
    機13支一節，為被告所自承，復經證人即大可通訊行老闆丙○○到庭證稱：「（問：94年1 月17日有無人拿手機去你的
    店裡？）答：是證人戊○○與被告一起去的」、「（問：一
    起進去？）答：是的」、「（問：他們二個一起離開？答：
    對。」等語（見本院卷第63、64頁）在卷可稽，並有證人丙○○提出之大可通訊行當日監視錄影光碟1 張及錄得被告與
    戊○○共同至大可通訊行銷贓畫面之翻拍照片3 紙（見本院
    卷69至70頁）附卷可證。倘被告未與戊○○基於共同犯意聯
    絡於上揭時地竊取詠信通信行內之手機，被告何需開車搭載
    戊○○至詠信通訊行附近，於下車後與戊○○一起繞至位於
    大同街之詠信通訊行，並於戊○○將詠信通訊行門鎖破壞，
    竊取手機24後，進而搭載戊○○一同至大可通訊行販賣上開
    竊得之手機13支，被告共同參與上開竊盜犯行甚為灼然。
(三)、又證人戊○○分得之手機，其中4 支嗣後已輾轉售給劉家宏
    、紀建州、呂群毅及許文哲等情，業經證人賴文玉、黃俊源
    、郭耀龍、李阿鈞、劉家宏、紀建州、郭淵豐、郭美芳、呂
    群毅、黃景男、許文哲等人在警詢中陳述明確，並有中古手
    機買賣契約書、消費者舊機回收表、中古手機買賣切結書等
    件附卷可稽，亦足佐證戊○○所述信實可採。
(四)、被告雖辯稱伊是將車子停放在雲林縣斗六市○○路，與詠信
    通訊行所在之大同路距離很遠，不可能把風云云。惟被告於
    本院審理時自承伊停車後，即與戊○○往大同街走到市場，
    並經過詠信通訊行等語（見本院卷第75頁），而證人戊○○
    亦證實被告與其一同前往詠信通訊行，並在外面等待，嗣因
    戊○○進入竊取之時間過久，被告尚進入詠信通訊行找戊○○等情。顯見被告確有於戊○○下手行竊時在外把風，被告
    上開所辯並不足採。另被告辯稱是戊○○自己與大可通訊行
    講交易價格，伊在現場都沒有說話，亦沒有與戊○○平分贓
    款及剩餘未賣出之手機云云。惟查：證人丙○○於審理時證
    稱：「（問：他們賣手機時，有無登錄什麼？）答：有給證
    人戊○○簽名及蓋手印」等語，另被告反詰問證人戊○○時
    ，戊○○證稱：「（問：上次開庭時，『詠信通訊行』說有
    被偷二十幾支，全部都沒有經過我？為何沒有我的名義？）
    答：當天他說沒有帶身分證」等語，足見係因販賣中古手機
    時，大可通訊行負責人丙○○會要求賣方提出身分證並填寫
    相關契約文件以供備查，而被告戊○○當天並未攜帶身分證
    ，才由戊○○一人與丙○○講交易價格，然被告自承確有搭
    載戊○○一同至大可通訊行，且大可通訊行內監視錄影器有
    錄得被告與戊○○共同在大可通訊行販賣中古手機之畫面，
    已如前述，被告即便僅是在場，而未與丙○○議價，亦無解
    於被告有與戊○○共同竊盜後銷贓之事實。另戊○○於審理
    時就兩人如何分贓一節，已如上證述明確，被告有分得共同
    竊盜所得之贓款與贓物之事實至為明顯。因而，被告所辯並
    未分贓款、贓物云云，亦非可採。至於，被告雖稱可以調閱
    路上攝影機畫面，以查其是否有把風及願意與戊○○一同接
    受測謊等語，惟本案事證已臻明確，被告此部分聲請，自無
    再調查必要，附此敘明。
(五)、綜上，被告所辯均屬事後卸責之詞，不足採信，被告確有與
    戊○○共同基於竊盜之犯意聯絡，由被告交與戊○○自製鑰
    匙1 支，並於戊○○下手行竊時在外把風，嗣後再共同銷贓
    ，平分贓款及分得贓物之事實。從而，本案事證明確，被告
    犯行堪以認定，應依法論科。
二、核被告所為，係犯刑法第321條第1項第2款加重竊盜罪。被
    告與戊○○，就上揭加重竊盜犯行有犯意聯絡及行為分擔，
    為共同正犯。查被告行為後，刑法第28條：「二人以上共同
    實施犯罪之行為者，皆為正犯」，已修正為「二人以上共同
    實行犯罪之行為者，皆為正犯」，新法僅作定義上之修正，
    使適用更為明確，不生新舊法比較問題，無現行刑法第2 條
    第1 項之適用，應適用新法。又被告前因違反肅清煙毒條例
    等案件，經臺灣高等法院以82年度上訴字第4803號判處有期
    徒刑3 年6 月確定，另因違反肅清煙毒條例案件經臺灣高雄
    地方法院以83年度訴字第1920號判處有期徒刑3 年5 月確定
    ，並於83年4 月8 日入監服刑，於86年9 月27日因縮短刑期
    假釋出監，至89年11月19日縮刑期滿執行完畢，有台灣高等
    法院被告前案紀錄表附卷可稽，茲於五年以內再故意犯
    本件有期徒刑以上之罪，不論依修正前之刑法第47條，或修
    正後之刑法第47條第1 項之規定，均構成累犯，亦不生新舊
    法比較問題，應依刑法第2 條第1 項前段規定，逕依修正前
    刑法第47條規定，論以累犯，並加重其刑。爰審酌被告載共
    犯戊○○至上揭時地，並提供自製鑰匙1 支予戊○○，與之
    共同行竊，行為至為不該，犯後又不吐露實情，掩飾其犯行
    ，態度不佳，又其僅國中智識程度，現有工作且自稱有繼承
    所得之不動產，並非無資力，卻仍為本件加重竊盜犯行，其
    未婚目前與同事同居狀態等一切情狀，量處如主文所示之刑
    。末查，被告與戊○○所竊得之手機其中13支已由所有人甲○○領回，4 支手機分別輾轉售給案外人劉家宏、紀建州、
    呂群毅及許文哲等人，其餘7 支下落不明，均未扣案，且均
    非被告或其他犯罪行為人所有，又被告提供與戊○○之自製
    鑰匙1 支並未扣案，又非違禁物，為免日後執行困難，爰均
    不為沒收之諭知。
據上論斷，應依刑事訴訟法第299 條第1 項前段、刑法第2 條第
1 項前段、刑法第28條、刑法第321 條第1 項第2 款、修正前刑
法第47條，判決如主文。
本案經檢察官乙○○到庭執行職務
中    華    民    國    95    年    9     月    19    日
                  刑事第一庭    審判長法  官  紀文勝
                                      法  官  王雅苑
                                      法  官  楊昱辰
以上正本證明與原本無異。
如不服本判決，應於判決送達後10日內，向本院提出上訴狀。
                                      書記官  黃秋萍
中    華    民    國    95    年    9     月    22    日
附錄法條：中華民國刑法第321條
（加重竊盜罪）
犯竊盜罪而有左列情形之一者，處6 月以上、5 年以下有期徒刑
：
一  於夜間侵入住宅或有人居住之建築物、船艦或隱匿其內而犯
    之者。
二  毀越門扇、牆垣或其他安全設備而犯之者。
三  攜帶兇器而犯之者。
四  結夥三人以上而犯之者。
五  乘火災、水災或其他災害之際而犯之者。
六  在車站或埠頭而犯之者。
前項之未遂犯罰之。


司法院資訊處製作；財團法人民間司法改革基金會備份。
